【裁判字號】    97,上易,1016
【裁判日期】    970618
【裁判案由】    竊盜
【裁判全文】
臺灣高等法院刑事判決                97年度上易字第1016號
上  訴  人
即  被  告  甲○○○
選任辯護人  劉純增律師
上列上訴人因竊盜案件，不服台灣桃園地方法院97年度審易字第
11號，中華民國97年3月14日第一審判決（起訴案號：台灣桃園
地方法院檢察署96年度偵字第27389號），提起上訴，本院判決
如下：
    主  文
上訴駁回。
    事實及理由
一、本案經本院審理結果，認第一審以上訴人即被告甲○○○犯
    刑法第320條第1項之竊盜罪，判處拘役40日，並諭知如易科
    罰金，以新台幣1千元折算1日，核其認事用法及量刑均無不
    當，應予維持，並引用第一審判決書記載之事實、證據及理
    由（如附件）。
二、被告上訴意旨略以：被告自96年6月20日起至10月4日止，幾
    乎每天至「陽光家庭」店內參加產品說明會，並消費購買產
    品，附贈點數已累積達62986點，根本無需偷取點券使用，
    事發當時現場查獲之15張點券，係被告所有，取出後要兌換
    烘烤箱，但因綽號「小真」者告知當天沒有辦活動無法兌換
    ，被告即將點券放回自己口袋，並無竊盜行為，本件純係遭
    告訴人誣賴。又被告突遭懷疑竊盜，一時不知如何應對，始
    隨同告訴人前往咖啡店寫下自白書，被告原本寫完第1份自
    白書，告訴人不滿意，要求被告依其口述內容再書寫第2份
    ，始讓被告離開，其後該公司經理還叫被告儘量消費，並要
    被告扛下罪責云云。惟查：前開竊盜犯行，業據證人鍾珠及
    乙○○於偵查及原審審理時證述綦詳，並有自白書附卷可證
    ，又被告出具該自白書係出於任意性，亦經證人即告訴人乙
    ○○於原審證稱：「我們請他我們活動之後留下來處理，當
    時我有跟被告說我們不知道要怎麼處理，而且問她怎麼會做
    這種事，所以當天就讓被告先回去，我跟被告說請她寫1 份
    悔過書，讓公司看要怎麼處理，她寫的悔過書是否認有偷竊
    ，我才說她這樣寫沒有誠意，所以請她重寫，我想為她留面
    子，所以要她去轉角的85度C寫悔過書，她寫完之後帶了一
    些點心回來說這件事情就算了，悔過書的內容是她自己寫的
    ，我只有說要她照實寫。」等語（見原審卷第22頁），參以
    被告於本院審理時亦自承：「後來他（乙○○）叫我買蛋糕
    請全體會員吃，我才買蛋糕請他們，他本人說要付帳，後來
    也沒有付。」等語，衡情如無前開竊盜行為，當無任意書寫
    自白書並購買蛋糕請客之理，足見被告前開所辯，無非空言
    ，不足採信。況被告或供稱：其突遭懷疑竊盜，一時不知如
    何應對，始隨同告訴人前往咖啡店寫下自白書，其寫完第1
    份自白書後，告訴人不滿意，要求其再依告訴人口述內容書
    寫第2份，始讓被告離開云云，或供稱：是乙○○隔天叫其
    寫的，他說公司點券整理起來少了很多，叫其幫忙他，寫一
    張悔過書，讓他對公司有交代，其就寫了云云，前後供詞不
    一，更見情虛。又本案事證明確，且證人即告訴人乙○○就
    前開竊盜犯行，已於原審證述明確，被告請求傳喚乙○○作
    證當天失竊情形，即無必要。被告上訴意旨，仍執陳詞，否
    認犯罪，為無理由，應予駁回。
據上論結，應依刑事訴訟法第373條、第368條，判決如主文。
本案經檢察官鍾鳳玲到庭執行職務。
中    華    民    國    97    年    6     月    18    日
                  刑事第十七庭  審判長法  官  趙功恆
                                      法  官  陳憲裕
                                      法  官  高明哲
以上正本證明與原本無異。
不得上訴。
                                      書記官  梁淑時
中    華    民    國    97    年    6     月    18    日
附錄本案論罪科刑法條全文
刑法第320條
意圖為自己或第三人不法之所有，而竊取他人之動產者，為竊盜
罪，處 5 年以下有期徒刑、拘役或 5 百元以下罰金。
意圖為自己或第三人不法之利益，而竊佔他人之不動產者，依前
項之規定處斷。
前二項之未遂犯罰之。


司法院資訊處製作；財團法人民間司法改革基金會備份。
